臺灣彰化地方法院刑事判決　　　　　　 100年度易字第1184號
公　訴　人　臺灣彰化地方法院檢察署檢察官
被　　　告　王稚程
上列被告因毀損等案件，經檢察官提起公訴（100年度偵字第859
7號），本院判決如下：
    主  文
王稚程服用酒類，不能安全駕駛動力交通工具而駕駛，處拘役伍
拾伍日，如易科罰金，以新臺幣壹仟元折算壹日。
被訴毀損他人物品部分公訴不受理。
    事  實
一、王稚程於民國100年9月30日下午1時許之前某時，在某地飲
    酒後，處於酒醉狀態不能安全駕駛，仍駕駛車牌號碼PF-478
    0自用小客車至彰化縣和美鎮○○路120號王豐隆之住處前，
    欲找王豐隆之父聊天，王稚程因與在家之王豐隆發生口角，
    王稚程遂又基於毀損之犯意，駕駛上開車輛撞擊王豐隆住處
    前之鐵門門柱，再下車以腳踹王豐隆所有之鋁門，致該門柱
    及鋁門均不堪使用，足以生損害於王豐隆，經王豐隆報警後
    ，由警方測試王稚程呼氣酒精濃度達每公升0.91毫克，而查
    悉上情。
二、案經王豐隆訴由彰化縣警察局和美分局報告臺灣彰化地方法
    院檢察署檢察官偵查起訴。
    理  由
壹、證據能力部分
一、按被告以外之人於審判外之陳述，雖不符刑事訴訟法第 159
    條之1 至第159 條之4 之規定，而經當事人於審判程序同意
    作為證據，法院審酌該言詞陳述或書面陳述作成時之情況，
    認為適當者，亦得為證據。當事人、代理人或辯護人於法院
    調查證據時，知有第159 條第1 項不得為證據之情形，而未
    於言詞辯論終結前聲明異議者，視為有前項之同意，刑事訴
    訟法第159 條之5 定有明文。查本案全部卷證，公訴人、被
    告均不爭執其證據能力，本院復衡以該等供述及非供述證據
    作成時之情況，應為適當，是可認後述所引用證據之證據能
    力均無疑義，合先敘明。
貳、有罪部分：
一、上揭事實，業據被告於本院審理時坦承不諱，核與證人即被
    害人王豐隆於警詢中證述情節相合，並有彰化縣和美分局當
    事人酒精測定紀錄表、刑法第185條之3案件測試觀察紀錄表
    、汽車駕駛人酒後生理協調平衡檢測紀錄表、證號查詢汽車
    駕駛人資料、車輛詳細資料報表、彰化縣警察局受理各類案
    件紀錄表及現場照片6張在卷可資佐證。被告之任意性自白
    有上開補強證據可佐，本案事證明確，被告犯行堪以認定，
    應依法論科。
二、核被告所為，係犯刑法第185條之3酒後不能安全駕駛動力交
    通工具而駕駛罪。爰審酌被告之品行、生活狀況、其明知酒
    精成分對人之意識能力具有不良影響，超量飲酒後會導致對
    週遭事務之辨識及反應能力較平常狀況薄弱，因而酒後駕車
    在道路上行駛，對一般往來之公眾及駕駛人自身皆具有高度
    危險性，仍駕駛汽車，既漠視自己安危，更枉顧公眾行之安
    全，惟其犯罪後坦承犯行等一切情狀，量處如主文第一項所
    示之刑，並諭知易科罰金之折算標準，以資懲戒。
參、不受理部分：
一、公訴意旨略以：被告於前揭時、地，基於毀損之犯意，駕駛
    上開車輛撞擊王豐隆住處前之鐵門門柱，再下車以腳踹王豐
    隆所有之鋁門，致該門柱及鋁門均不堪使用，足以生損害於
    王豐隆，案經告訴人提出告訴，因認被告另涉犯刑法第354
    條之毀損他人物品罪嫌。
二、按告訴乃論之罪，告訴人於第一審辯論終結前，得撤回其告
    訴；其告訴經撤回者，法院應諭知不受理之判決，刑事訴訟
    法第238條第1項、第303條第3款分別定有明文。
三、查本件告訴人告訴被告毀損他人物品案件，起訴書認係觸犯
    刑法第354條之罪，依同法第357條之規定，須告訴乃論。茲
    據告訴人撤回告訴，此有告訴人之刑事撤回告訴聲請狀及彰
    化縣伸港鄉調解委員會調解書各1 紙在卷可稽，是此部分自
    應諭知不受理之判決。
據上論斷，應依刑事訴訟法第299 條第1 項前段、第303 條第3
款，刑法第185條之3、第41條第1項前段，刑法施行法第1條之1
，判決如主文。
本案經檢察官施教文到庭執行職務。
中    華    民    國   100    年    11    月    24    日
                      刑事第九庭  法  官   蕭文學
以上正本證明與原本無異。
如不服本判決應於收受判決後10日內向本院提出上訴書狀，並應
敘述具體理由；其未敘述上訴理由者，應於上訴期間屆滿後20日
內向本院補提理由書狀(均須按他造當事人之人數附繕本)「切勿
逕送上級法院」。
告訴人或被害人對於判決如有不服具備理由請求檢察官上訴者，
其上訴期間之計算係以檢察官收受判決正本之日期為準。
中    華    民    國   100    年    11    月    24    日
                                   書記官  卓俊杰
附錄本案論罪科刑法條全文：
中華民國刑法第185條之3
（重大違背義務致交通危險罪）
服用毒品、麻醉藥品、酒類或其他相類之物，不能安全駕駛動力
交通工具而駕駛者，處1年以下有期徒刑、拘役或3萬元以下罰金
。